臺灣新北地方法院民事判決
110年度訴字第1519號
原      告  連昭文  
訴訟代理人  連昭月  
            潘建儒律師
            成介之律師
被      告  莊景棠  
被告因傷害案件，經原告提起損害賠償之附帶民事訴訟（110年
度附民字第85號），經本院刑事庭裁定移送前來，本院於民國11
1年7月13日言詞辯論終結，判決如下：
    主  文
一、被告應給付原告新臺幣（下同）20萬1,918元及自民國110年
    2月3日起至清償日止，按週年利率5%計算之利息。
二、原告其餘之訴駁回。
三、訴訟費用由被告負擔5%，餘由原告負擔。
四、本判決原告勝訴部分得假執行。
五、原告其餘假執行之聲請駁回。
    事實及理由
壹、程序方面：
　　按訴狀送達後，原告不得將原訴變更或追加他訴。但擴張或
    減縮應受判決事項之聲明者，不在此限，民事訴訟法第255
    條第1項第3款定有明文。經查，原告起訴時原請求被告應給
    付原告301萬8,600元，及自民事起訴狀繕本送達翌日起至清
    償日止，按年息5%計算之利息。嗣於110年8月23日本院言詞
    辯論期日當庭變更，請求被告給付金額為382萬46元及法定
    遲延利息等情，有民事起訴狀、本院言詞辯論筆錄附卷可稽
    (110年度附民字第85號卷《下稱附民卷》第5頁、本院卷一第1
    50頁)。經核原告上開聲明之變更，核屬擴張應受判決事項
    之聲明，與上述規定相符，應予准許。
貳、實體方面：
一、原告主張：緣訴外人徐翠英（即被告之同居人）想要霸占原
    告新北市○○區○○路000○00號5樓樓頂增建物，透過巢建領不
    動產仲介經紀有限公司偽造不實之買賣契約書，向臺灣高等
    法院108年度上字第896號民事提起返還房屋之訴，原告於10
    8年12月27日獲勝訴判決，竟遭被告因此挾怨報復，著口罩
    及安全帽埋伏於原告住家之1樓附近，趁原告於109年1月24
    日農曆過年期間採買返家時，因購買物品眾多且樓梯間昏暗
    而不及注意與防備，尾隨攻擊毆打原告，致原告因此受有頭
    部鈍傷、雙耳鈍傷紅腫瘀青、雙眼鈍傷紅腫瘀青約5x5公分
    、鼻樑剁傷紅腫瘀青約3x3公分、胸廓挫傷瘀青約3x3公分、
    左手肘鈍傷瘀青約3x3公分、右手抓傷約4公分、雙側小腿多
    處擦傷共約10x10公分、左膝挫傷、胸腔第六七肋骨骨折、
    左側第五肋骨骨折、胸壁挫傷、右側手腳淺撕裂傷、眼睛玻
    璃體混濁及眼眶皮下出血等嚴重傷害，被告並因此涉及刑事
    傷害案件而遭判刑。原告因被告毆打行為而受有下列損害：
    ㈠醫療費用3,221元：原告因被告毆打而受有上開損害，迄今
    聽力、視力與頭頸部之傷害仍未完全回復，仍需不斷往返臺
    北醫院、雙和醫院、臺北榮總等醫療院所不同科別回診及進
    行後續復健，提出部分醫療費用單據共計3,221元。㈡營養補
    給品及其他醫療費用1萬145元：原告所受損害需服用中藥及
    配戴頸圈矯治，且因眼部亦受有傷害而有服用葉黃素之必要
    ，提呈相關支出共計1萬145元。㈢看護費用43萬100元：原告
    自109年1月24日受有前揭傷害，一開始全身即疼痛難耐、頭
    部就會暈眩，脖子也時常會抽痛，暈眩時常會跌倒，經醫師
    以醫療儀器檢查追蹤診斷，診斷出是腦震盪的後遺症，原告
    遭此次攻擊後才有帕金森氏症、手才會抖，之前沒有，被攻
    擊的地方剛好是腦部，至今還在治療中。暈眩時常會跌倒傷
    到神經，所以醫囑需使用頸圈，不宜劇烈運動，不宜久坐久
    站，需人照顧，且因原告難以負擔聘請看護之費用，復有急
    迫由他人看護之必要，因看護期間至今病情尚未改善，需待
    開刀治療復健後，始能確定看護期間為何，故此部分原告暫
    定請求期間為109年10月26日至110年4月30日共計187日，均
    係由訴外人即原告之胞妹連昭月及胞弟連郁文代為照護，而
    親屬看護費用參酌公益法人臺中市居服照顧合作社之服務收
    費標準，全日班24小時以每次收費2,300元計算。㈣交通費用
    6萬6,580元：原告遭被告毆打，頭頸部受有顱部壓砸傷及頸
    椎受傷，並需使用頸圈，且亦因頭部所受傷害而不時有暈眩
    不適、突發性抽筋、癲癇之現象，則為避免有暈眩路倒之突
    發狀況，且亦因使用頸圈而行動不便，實難搭乘大眾交通運
    輸工具往返就醫，自有搭乘較快速方便且安全之計程車以就
    醫之需要。依據原告就醫紀錄，原告共往返臺北醫院53次，
    單次往返計程車資515元，交通費支出共計2萬7,295元；往
    返臺北榮總4次，單次往返計程車資980元，交通費支出共計
    3,920元，往返雙和醫院9次，單次往返計程車資210元，交
    通費支出共計1,890元，醫療部分之交通費支出共計3萬3,10
    5元。又原告目前仍需持續前往臺北醫院進行復健，已進行
    復健共65次，復健部分之交通費支出共計3萬3,475元。㈤工
    作損失及勞動能力減損100萬元：原告原任職華一空調機械
    股份有限公司，108年11月至12月及109年1月20日以前擔任
    臨時工，指派至大臺北地區之大樓進行空調保養，日薪4,00
    0元，係每月5日領薪，因被告本件之傷害行為，導致原告從
    109年1月24日受傷迄今至少有250日無法工作，工作損失及
    勞動能力減損共100萬元。㈥未來額外醫療費用81萬元：原告
    所受傷勢嚴重，經臺北醫院神經外科丁賢偉醫師評估需配戴
    頸圈，且需進行更進一步之頭部外科手術，該手術費用估計
    為81萬元。㈦精神慰撫金150萬元。爰依民法第184條第1項前
    段、第193條第1項、第195條第1項規定提起本件訴訟等語。
    並聲明：㈠被告應給付原告382萬46元，及自起訴狀繕本送達
    翌日起至清償日止，按年息5%計算之利息。㈡原告願供擔保
    ，請准宣告假執行。
二、被告辯稱：被告於109年1月24日適逢除夕下班回家過年，手
    提多樣水果禮盒及年菜，並非蓄意尾隨原告或特意偽裝埋伏
    。被告上樓快到5樓家門口，原告站在被告門口樓梯以言語
    挑釁且污辱被告家人，被告才與原告發生爭執，而原告竟出
    手傷人，而後才發生互毆。原告所提109年1月24日診斷證明
    書記載，胸廓挫傷瘀青約3*3公分，而於109年1月30日提出
    診斷證明書卻有右側第六七肋骨骨折，左側第五肋骨骨折，
    然原告當日發生糾紛時還能自行就醫，到派出所做筆錄時也
    只有皮肉傷還爬6樓樓梯回家，實有釐清之必要。其次，原
    告109年1月31日診斷書所記載玻璃體混濁導致飛蚊症變嚴重
    ，醫學報導飛蚊症乃年紀大所造成的眼球生理退化，且隨著
    年齡增長越發嚴重，飛蚊症並非外力造成，依據原告就醫資
    料，顯示原告身體虛弱，應為舊疾，與系爭傷害無關。再者
    ，案發當日雙和醫院診斷證明書並未記載頸部受傷，經過二
    個月後，原告於109年3月12日至臺北醫院治療，診斷證明書
    才記載需適用頸圈三個月，原告頸部傷害及頸椎神經病根病
    變，應是舊疾與本件無關。對於原告請求賠償之各項用費之
    意見為：㈠醫療費用：除明細表編號①385元⑤90元⑥90元⑪90元
    ⑫372元部分無意見外，其他請求項目與本件傷害無關。㈡營
    養補給品及其他醫療費用：無醫師證明係醫療行為的必要支
    出。㈢看護費用：刑事判決認定與本件傷害無因果關係，且
    醫囑戴項圈與看護費用日期相隔半年多，未再提出醫師證明
    。㈣交通費：原告傷勢均為輕度擦挫傷，並非行動不便，且
    可上下6樓樓梯，應可搭乘大眾運輸工具，往返就醫無搭乘
    計程車之必要，且未提出收據等相關資料證明。㈤工作損失
    及勞動能力減損：應提出在職證明及所得稅申報等相關資料
    證明臨時工1天薪資4,000元，且所謂臨時工並非每天都有工
    作，如原告每日薪資為4,000元，年薪即為百萬，怎會是中
    低收入戶。查詢經濟部商業司網站，並無原告任職公司華一
    空調機械股份有限公司之登記。㈥未來額外醫療費用：原告
    頸部受傷與本件無因果關係。㈦精神慰撫金：原告傷勢未重
    ，皆為擦挫傷，並未影響生活，此次傷害事件，是原告說被
    告偷他家東西，言語挑釁，並先出手攻擊被告，而挑起本件
    衝突，被告已有受傷，被告被攻擊出於正當防衛才出手，原
    告對於本件有較大責任。被告從事司機工作，月薪3萬出頭
    ，還要負責養家及父母生活費，沒有財產，生活拮据，原告
    無業多年，請求精神慰撫金150萬元過高。又案發當時係原
    告出口譏諷，言語挑釁，被告氣憤不過才動手，原告之言行
    與傷害有因果關係，原告對於損害之發生擴大與有過失，應
    審酌予以減少賠償金額等語，資為抗辯。並聲明:駁回原告
    之訴及假執行之聲請。
三、兩造不爭執事項：
　　兩造於109年1月24日發生爭執之情事，經本院刑事庭以109 
    年度訴字第1506號判決認定兩造各犯傷害罪，原告判處拘役
    50日，被告判處有期徒刑4月。檢察官及原告不服提起上訴
    ，經臺灣高等法院以110年度上訴字第1835號判決駁回上訴
    。原告不服再上訴，經最高法院以111年度台上字第1475號
    判決駁回原告上訴而告確定。
四、本院之判斷：
㈠、按因故意或過失，不法侵害他人之權利者，負損害賠償責任
    ，民法第184條第1項前段定有明文。次按民法第184條第1 
    項前段規定，侵權行為之成立，須行為人因故意過失不法侵
    害他人權利，亦即行為人須具備歸責性、違法性，並不法行
    為與損害間有因果關係，始能成立，且主張侵權行為損害賠
    償請求權之人，對於侵權行為之成立要件，應負舉證責任（
    最高法院100 年度台上字第328 號判決意旨參照）。
㈡、經查，兩造因故於109年1月24日中午12時25分許在新北市○○
    區○○路000○00號4 樓外樓梯發生爭執，均基於傷害之犯意，
    原告徒手掐住被告之頸部，並毆打被告之胸部及其他身體部
    位，被告則徒手毆打及以腳踹原告之胸部及其他身體部位，
    兩造因此發生扭打，原告因而受有頭部鈍傷、雙耳鈍傷紅腫
    瘀青、雙眼鈍傷紅腫約5*5公分、鼻樑剁傷紅腫瘀青3*3公分
    、胸廓挫傷瘀青約3*3公分、左手肘鈍傷瘀青約3*3 公分、
    右手抓傷約4公分、雙側小腿多處擦傷共約10*10公分、左膝
    挫傷、右側第六七肋骨骨折、左側第五肋骨骨折、胸壁挫傷
    、右側手腳淺撕裂傷、眼眶皮下出血等傷害，有原告衛生福
    利部雙和醫院（下稱雙和醫院）109年1月24日急診科診斷證
    明書、同年月30日胸外科診斷證明書及同年月31日眼科診斷
    證明書附卷可證（附民卷第13頁、第15頁）。而兩造因上開
    傷害對方身體之行為，經本院刑事庭以109年度訴字第1506
    號判決認定各犯傷害罪，原告判處拘役50日，被告判處有期
    徒刑4月。新北地方檢察署檢察官及原告不服提起上訴，經
    臺灣高等法院以110年度上訴字第1835號判決駁回上訴。原
    告不服再上訴，經最高法院以111年度台上字第1475號判決
    駁回上訴而告確定等情，有上開3份刑事判決在卷可證（本
    院卷第1至19頁、卷二第11至19頁），且為兩造所不爭執，
    並經本院依職權調取調取本院刑事庭電子卷宗核閱無誤，自
    當信為真實。因此原告主張被告於109年1月24日不法侵害其
    身體法益，應依據民法第184條第1項前段規定，對其損害負
    賠償責任，應屬有屬。被告雖辯稱其傷害行為並未造成原告
    肋骨骨折等語。惟查，雙和醫院109年1月30日診斷證明書上
    記載病名：「右側第六七肋骨骨折、左側第五肋骨骨折、胸
    壁挫傷、右側手腳淺撕裂傷」，醫師囑言：「病患於109年1
    月24日至急診就診，109年1月30日至胸腔外科門診複診，自
    受傷起宜休養兩個月不從事粗重工作或劇烈活動，並門診繼
    續追蹤」等語，有診斷證明書在卷可證（附民卷第13頁）。
    又參以原告於案發當日即109年1月24日之診斷證明書醫師囑
    言已記載胸廓挫傷瘀青約3*3公分，足見被告案發當天確有
    出手攻擊原告之胸部。衡情自有可能造成原告肋骨骨折，且
    肋骨骨折之傷勢如未以X光診斷確實有可能未在第一時間發
    現。且本院依職權函詢雙和醫院兩份診斷證明書記載之傷勢
    是否有關，雙和醫院函復因兩次就診相距不到一週，推測有
    關等語，有雙和醫院110年10月21日函文在卷可參（本院卷
    一第211頁）。因此，被告抗辯原告右側第六七肋骨骨折、
    左側第五肋骨骨折，均非其傷害行為所造成等情，洵屬無據
    ，不足採信。至於原告另主張被告於系爭傷害行為中亦造成
    其玻璃體混濁、頸椎受傷、聽力受損等情，並提出雙和醫院
    109年1月31日診斷證明書及衛生福利部臺北醫院（下稱臺北
    醫院）109年12月31日診斷證明書為證（附民卷第15頁、本
    院卷一第113頁）。惟查，本院依職權函詢雙和醫院原告於1
    09年1月31日就診病名玻璃體混濁及眼眶皮下出血是否與109
    年1月24日急診之傷勢有關，經雙和醫院於110年10月21日函
    復：原告皮下出血與外傷有關，但玻璃體混濁無法判定等情
    ，有該函文附卷可證（本院卷一第179頁、第213頁）。審酌
    雙和醫院為原告案發當時就診及診斷出玻璃體混濁之醫院，
    有原告當時身體狀況之檢查及病歷資料，猶無法判斷玻璃體
    混濁是否與109年1月24日之傷勢有關。即難以被告於109年1
    月24日有對原告眼部攻擊即推論原告玻璃體混濁與被告傷害
    行為有相當因果關係。此外，原告並未提出被告於109年1月
    24日傷害行為造成其玻璃體混濁傷勢之具體事證，自難為有
    利於原告之認定。次查，原告於109年1月24日因受被告傷害
    行為而至雙和醫院急診，主訴小偷攻擊臉部雙手擦挫傷左肋
    疼動，經醫師檢查身體記載「Full and symmetric Neck : 
    could move freely inspection」、「neurovascular stat
    us：intact motor sensory function」等語，有急診病歷
    附卷可參（本院卷一第491至492頁），足證原告受被告傷害
    後其頸部可以自由轉動接受檢查並且聽覺神經功能亦完整。
    原告於案發後約2個月即109年3月12日至臺北醫院神經外科
    及耳鼻喉科就醫，經診斷顱部壓砸傷、頸椎受傷及身上多處
    受傷，並作聽力檢查，發現雙側聽障等情，固有臺北醫院診
    斷證明書及病歷在卷可參（卷一第113頁、第409頁、第431
    頁第462頁）。惟審諸診斷原告頸椎受傷及聽障等傷勢距離
    案發期間已經過相當時間，且診斷結果顱部壓砸傷之傷勢態
    樣與原告於事發至雙和醫院診斷頭部傷勢為鈍傷亦不相符，
    自難逕認係同一傷害行為所造成。基上，原告於受傷初期並
    未發現有頸椎受傷，且原告亦未提出雙側聽障與109年1月24
    日頭部鈍傷或雙耳鈍傷有因果關係。因此，原告主張被告傷
    害行為造成其頸椎部受傷及聽力受損之事實，實難認定。至
    於原告雖聲請傳喚雙和醫院急診醫師陳冠豪證明急診診斷證
    明書有漏載其傷勢之情形。惟審酌事發至今已逾2年半，證
    人記憶力應有減損，仍須以當時書面資料為依據。而觀諸雙
    和醫院有關原告於109年1月24日至急診就醫所製作之急診檢
    傷紀錄及急診病歷記載完整，診斷證明書與病歷記載相符，
    並無漏載原告傷勢之情形，故無傳喚急診醫師到院作證之必
    要。
㈢、次按不法侵害他人之身體或健康者，對於被害人因此喪失或
    減少勞動能力，或增加生活上之需要時，應負損害賠償責任
    ；不法侵害他人之身體、健康者，被害人雖非財產上之損害
    ，亦得請求賠償相當之金額，為民法第193條第1項、第 195
    條第1項前段所明定。又損害賠償之債，以有損害之發生及
    有責任原因之事實，並二者之間有相當因果關係為成立要件
    。故原告所主張損害賠償之債，如不合於此項成立要件者，
    即難謂有損害賠償請求權存在（最高法院48年台上字第 481
    號民事判例參照）。被告應就109年1月24日傷害原告身體之
    行為負侵權行為損害賠償責任，已如前述。茲就原告請求賠
    償之項目及金額審酌如下：
　⒈醫療費用3,221元：
　⑴經查，被告對於原告所支付之醫療費用即附表編號①雙和醫院
    急診醫療費用385元、編號⑤⑥⑪⑫雙和醫院胸腔外科醫療費用
    共計642元，均不爭執，且有醫療費用收據在卷可證（單據
    卷證頁碼詳附表所示），核其醫療內容均與系爭傷害之傷勢
    符合，應為系爭傷害之必要醫療費用，故原告請求此部分醫
    療費用，為有理由，應許准許。
　⑵次查，附表編號②雙和醫院胸腔外科醫療費用295元、編號④雙
    和醫院眼科醫療費用290元，核其醫療內容與被告傷害原告
    所造成胸廓挫傷、肋骨骨折及眼眶皮下出血之傷勢具有相當
    之關聯性，亦為被告傷害行為所增加之必要醫療費用，並有
    醫療費用收據在卷可參（單據卷證頁碼詳附表所示）。故原
    告請求此部分之醫療費用，為有理由，應予准許。
　⑶又查，原告因左肩左手肘肌腱損傷自110年3月3日起至110年8
    月16日於臺北醫院復健科門診以熱敷、干擾波、皮神經電刺
    激等方式治療，共計門診15次，復健83次；依據原告110年3
    月3日復健科門診病歷記載，推論原告左手肘肌腱損傷可能
    與109年1月24日記載之左手肘鈍傷瘀青約3*3公分傷勢有關
    等語，有臺北醫院診斷證明書及110年9月30日函文附卷可參
    （本院卷一第175頁、第186-1頁）。足證原告於臺北醫院門
    診復健科進行復健治療，係被告傷害原告造成左手肘鈍傷瘀
    青傷勢所增加之醫療費用。因此，原告請求被告賠償如附表
    編號㊷㊸㊺所示於臺北醫院復健科醫療費用共計96元部分，為
    有理由，應予准許。
　⑷再查，附表除上開編號外，原告於雙和醫院、臺北醫院、臺
    北榮民總醫院就診所支付之醫療費用，雖提出醫療單據及診
    斷證明書為證，然依上開診斷證明書及醫療單據僅能證明原
    告有就醫之事實，無從推論與被告傷害行為有相當因果關係
    。其中原告主張其至臺北醫院眼科、神經外科及耳鼻喉科就
    診，係因眼部玻璃體混濁、頸椎受傷、聽力受損。惟此部分
    之傷勢與被告傷害行為並無因果關係等情，業經本院說明如
    上。另原告於110年7月7日（附表編號）至臺北醫院精神科
    就診，距離案發時間已逾1年半，亦難然定與被告之系爭傷
    害行為有相當因果關係。此外，原告於雙和醫院神經內科、
    不分科、臺北醫院家醫科、臺北榮民總醫院眼科、神經內科
    治療之症狀與被告傷害行為有相當因果關係之事實，亦未舉
    證以實其說。因此，原告請求被告賠償此部分之醫療費，自
    屬無理由，不應准許。
　⑸綜上，原告得請求被告賠償之醫療費用為1,708元（計算式：
    385＋642＋295＋290＋96＝1,708），逾此範圍，為無理由，應予
    駁回。
　⒉營養補給品及其他醫療費用1萬145元：
　　經查，原告主張因被告傷害行為而支付營養補給品及其他醫
    療費用共計1萬145元，固提出支付七厘散、葉黃素及頸圈之
    收據及發票為證（本院卷第109至111頁）。然上開收據及發
    票僅能證明支付之事實，並無從推論即為治療傷勢之必要支
    出。而原告就此並未提出醫囑或其他治療傷勢必要支出之證
    明。又審諸葉黃素實為保健食品，主要用途係減緩黃斑部退
    化風險，核與原告所受之雙眼鈍傷紅腫或眼眶皮下出血應無
    關聯性，自非治療系爭傷害之必要費用。次查，臺北醫院神
    經外科診斷證明書雖記載，病人於109年3月12日至本院求治
    ，主訴於109年1月24日頭部外傷，需使用頸圈三個月，不宜
    劇烈運動，不宜久站，需人照顧等語（本院卷一第113頁）
    ；臺北醫院110年10月4日函文：頸圈為頸椎受傷所用等語（
    本院卷一第193頁）。然原告於109年3月12日至臺北醫院就
    診時經診斷之傷勢為顱部壓砸傷，與109年1月24日於雙和醫
    院就診時之傷勢為頭部鈍傷並不相同，則原告於臺北醫院就
    診時主訴其傷勢為109年1月24日頭部外傷所造成之陳述內容
    是否有真實，並非無疑。且原告於109年3月12日至臺北醫院
    就醫時距離被告傷害行為已逾1個半月，無從排除原告於上
    開期間有發生其他傷害之可能性。因此，原告主張其於109
    年3月12日至臺北醫院就醫時診斷之頸椎受傷亦係被告傷害
    行為所造成，尚屬速斷。復審以原告於109年3月12日就醫時
    ，醫囑即記載需使用項圈3個月，然原告係於109年10月25日
    始購買頸圈等情，有發票在卷可證（本院卷一第111頁）。
    更難謂原告購買頸圈之支出為被告系爭傷害行為所增加之必
    要費用。因此，原告請求被告賠償營養補給品及其他醫療費
    用1萬145元，均屬無理由，不應准許。
　⒊看護費用43萬100元：
　  原告主張其因被告傷害行為造成之傷害，使其自109年10月2
    6日起至110年4月30日止共計187日之期間內，因暈眩時常跌
    到，需使用頸圈，不宜劇烈運動，不宜久坐久站，須其胞妹
    及胞弟代為照護，以每日全日看費費用2,300元計算，請求
    被告給付看費費430萬100元，並提出臺北醫院診斷證明書及
    看護、照護證明書為證（本院卷一第113、115頁）。惟查，
    原告主張其因暈眩而需他人照護期間距離事發已經過9個月
    ，暈眩原因與被告傷害行為有無關聯性，已非無疑。再者，
    原告主張其係因使用頸圈始需他人全日照顧。而原告係因頸
    椎受傷始有使用頸圈之需求，使用頸圈時需24小時專人照顧
    等情，亦有臺北醫院110年10月4日函文在卷可參（本院卷一
    第193頁）。然承上所述，原告於109年3月12日經診斷之頸
    椎受傷並非被告傷害行為所導致。縱使，原告因頸椎受傷而
    有於上開期間專人看護之必要，亦與被告之傷害行為無相當
    因果關係。因此，原告請求被告賠償43萬100元看護費用，
    為無理由，不應准許。
　⒋交通費用6萬6,580元：
　　經查，原告因被告傷害行為搭乘計程車至雙和醫院就診支付
    計程車資共計210元等情，有計程車資收據在卷可證（本院
    卷一第124頁）。審以被告傷害行為造成原告肋骨骨折確有
    搭乘計程車就醫之必要。因此，原告請求被告給付計程車資
    210元部分，為有理由，應予准許。其次，原告雖主張其至
    雙和醫院就醫9次均搭乘計程車，然並未提出其他計程車車
    資收據，自難認定原告確有支付此部分計程車車資。原告另
    請求至臺北醫院、臺北榮總就醫車資部分。承上所述，原告
    並未證明其至臺北醫院及臺北榮民醫院就診之病症係被告傷
    害行為所造成。縱使原告有搭乘計程車至上開醫院就診之事
    實，亦非被告傷害行為所增加之必要費用。因此，原告請求
    此部分之車資，自屬無據。另原告至臺北醫院復健科就診係
    治療左手肘肌腱損傷，足認原告並無行動不便，無法搭乘大
    眾交通工具之身體狀況。況且原告亦未提出計程車收據。因
    此，原告請求被告給付至臺北醫院復健科就診之計程車資部
    分，亦屬無據，不應准許。
　⒌工作損失及勞動能力減損100萬元：
　　原告主張其因被告傷害行為導致其自109年1月24日迄今至少
    250日無法工作，以日薪4,000元計算，工作損失100萬元等
    情，固據提出蕭添丁證明書為證（本院卷一第141頁）。然
    查，該證明書記載：「本人蕭添丁證明與連照文，在108年
    前，有共同從事空調工作臨時工，日薪為4,000元」等語。
    該證明書僅能證明原告於108年前有從事空調工作之臨時工
    ，並不足以推論此即為原告於系爭事故發生前之工作狀況。
    又本院依職權函詢原告陳報其於受傷前任職公司即華一空調
    機械股份有限公司（下稱華一空調公司）有關原告任職期間
    及薪資資料（本院卷一第227頁、第241頁），然本院函文雖
    經華一空調公司負責陳文慶本人受領（本院卷一第245頁）
    後迄未回復，且經查詢經濟部商業司商工登記公示資料查詢
    服務亦無華一空調公司之登記資料等情，亦有查詢資料網頁
    在卷可證（本院卷二第137頁）。復參以原告108年及109年
    並無薪資所得或其他任何所得資料等情，有本院依職權調取
    稅務電子閘門財產所得調件明細表附於卷外限閱卷可參。此
    外，原告並未提出其他佐證事發前工作狀況之具體事證，自
    難認原告於系爭事故前確實有從事日薪4,000元空調臨時工
    之工作及薪資狀況。至於原告提出電匠考驗合格證明書及自
    來水管承裝商登記證等件（本院卷二第127至129頁），亦僅
    能證明原告之技能及資格，無從推論原告於系爭事故發生前
    之工作及薪資狀況。另原告雖聲請傳喚證人蕭添丁證明其於
    系爭事故發生前之工作及薪資狀況。然審諸證人蕭添丁係於
    108年前與原告同為臨時工，不必然知悉原告事發前之狀況
    。況縱使同為臨時工亦不必然即能得知他人之薪資狀況。審
    酌任職公司之薪資領取單據或任職公司之薪資證明等證據資
    料相對於證人之證詞，對於原告於系爭事故發生時勞動能力
    應更具有直接證明效力。原告捨此直接證據之提出而聲請傳
    喚108年以前之同事蕭添丁作證，顯屬捨本逐末之舉，自無
    傳喚證人之必要性。
　⒍未來額外醫療費用81萬元：
　　原告主張其所受之傷勢經臺北醫院神經外科丁賢偉醫師評估
    需配戴頸圈，且需進行更進一步之頭部外科手術，該手術費
    用估計為81萬元等情。惟承上所述，原告頸椎傷害非被告傷
    害行為造成。則原告配戴頸圈及因頸椎傷害而需進行外科手
    術，亦與原告傷害行為無相當因果關係。因此原告請求被告
    賠償未來開刀醫療費用81萬元，即屬無據，不應准許。至於
    原告聲請傳喚臺北醫院神經外科丁賢偉醫生到庭證明進行頸
    椎開刀之手術細節、必要性及費用等情。因該手術與被告傷
    害行為並無因果關係，自無傳喚丁賢偉醫生到庭作證之必要
    。
　⒎精神慰撫金部分：
　⑴按以人格權遭遇侵害，受有精神上之痛苦，而請求慰藉金之
    賠償，其核給之標準，須斟酌雙方之身分、資力與加害程度
    及其他各種情形核定相當之數額。且所謂「相當」，應以實
    際加害情形與其名譽影響是否重大及被害人之身分、地位與
    加害人之經濟情況等關係定之(最高法院86年度台上字第353
    7號判決參照)。
　⑵經查原告因被告傷害行為致受有頭部鈍傷、雙耳、雙眼紅腫
    瘀青、手肘鈍傷及肋骨骨折等傷勢，並至雙和醫院就診及持
    續至臺北醫院進行復健，其傷勢自屬非輕，其精神上自受有
    相當痛苦。爰審酌原告為50年次，大專畢業，最早在公司行
    號擔任正職，後來自己開公司做小包，10幾年前開始做空調
    、自動控制的臨時工，受傷後到現在沒有工作；被告高職畢
    業，從事司機工作，每月收入約3萬多，需負責養家及父母
    生活費等情，業據具兩造陳報在卷（本院卷一第153頁、卷
    二第90頁），暨本院依職權調取兩造之稅務電子閘門財產所
    得調件明細表附於本院限閱卷內參照。本院審酌上情，及本
    件侵權行為情狀，與原告於系爭事故發生時已近60歲體力漸
    衰，身體承受傷痛及復原狀況均較年輕人痛苦程度為低等一
    切情狀，應認原告請求非財產上損失150萬元，核屬過高，
    應以20萬元為適當，逾此部分之請求，礙難准許。
　⒏據上，被告應賠償之金額合計為20萬1,918元（計算式：1,70
    8＋210＋200,000＝201,918），為有理由。　　
㈣、至於被告雖辯稱本件係因原告以言語挑釁，其氣憤不過才動
    手，原告之言行與傷害有因果關係，應酌予減少賠償金額等
    語。惟按損害之發生或擴大，被害人與有過失者，法院得減
    輕賠償金額或免除之，民法第217條第1項固有明文。惟所謂
    被害人與有過失，必須其行為與加害人之行為，為損害之共
    同原因，而其過失行為並為有助成損害之發生或擴大之行為
    者，始屬相當（最高法院74年度台上字第342號號判決要旨
    參照）。又按雙方互為侵權行為，與雙方行為為損害之共同
    原因者有別，無上揭民法第217條過失相抵原則之適用（最
    高法院68年台上字第967號著有判例意旨參照）。經查，原
    告雖先出言質問被告偷的東西放在哪裡而有指責被告為小偷
    之挑釁言語，然原告上開行為至多僅係肇致被告實施侵害行
    為之動機，非屬損害之共同原因，揆諸前揭判例意旨，並無
    過失相抵原則之適用，是被告上開抗辯，顯無足取。
㈥、末按，給付無確定期限者，債務人於債權人得請求給付時，
    經其催告而未為給付，自受催告時起，負遲延責任；其經債
     權人起訴而送達訴狀，或依督促程序送達支付命令，或為
    其 他相類之行為者，與催告有同一之效力；遲延之債務，
    以支 付金錢為標的者，債權人得請求依法定利率計算之遲
    延利息 ；應付利息之債務，其利率未經約定，亦無法律可
    據者，週 年利率為5%，民法第229條第2項、第233條第1項
    前段及第203條分別定有明文。經查，本件原告請求被告賠
    償損害，係以支付金錢為標的，無確定期限，又未約定利率
    ，則其請求自刑事附帶民事起訴狀繕本送達被告翌日即110
    年2月3日（附民卷第5頁）起至清償日止，按週年利率5%計
    算之遲延利息，於法有據，應予准許。　　
五、結論：原告依據民法第184條第1項前段、第193條第1項、第
    195條第1項規定，請求被告應給付原告20萬1,918元，及自1
    10年2月3日起至清償日止，按週年利率5%計算之利息，為有
    理由，應予准許。逾此部分之請求，為無理由，應予駁回。
六、本判決所命給付之金額未逾50萬元，依民事訴訟法第389條
    第1項第5款規定，應依職權宣告假執行，此部分原告雖陳明
    願供擔保，聲請宣告假執行，然其聲請僅係促使法院為職權
    之發動，爰不另為假執行准駁之諭知。至原告敗訴部分，其
    假執行之聲請失所附麗，應予駁回。
七、本件事實、證據已經足夠明確，雙方所提出的攻擊或防禦方
    法及所用的證據，經過本院斟酌後，認為都不足以影響到本
    判決的結果，因此就不再逐項列出，併此說明。
八、據上論結：原告之訴為一部有理由、一部無理由，因此判決
    如主文。
中　　華　　民　　國　　111 　年　　8　　月　　3　　日
                  民事第七庭    法　官　王婉如
以上正本係照原本作成。
如對本判決上訴，須於判決送達後20日內向本院提出上訴狀。如
委任律師提起上訴者，應一併繳納上訴審裁判費。
中　　華　　民　　國　　111 　年　　8 　　月　　3 　　日
                                書記官  鄔琬誼 
附表：
編號 日期 項目 金額 (新台幣) 單據卷 證頁碼 1 109年1月24日 衛福部雙和醫院-急診 385元 卷一第43頁 2 109年1月30日 衛福部雙和醫院-胸腔外科 295元 卷一第43頁 3 109年1月30日 衛福部雙和醫院-神經內科 90元 卷一第45頁 4 109年1月31日 衛福部雙和醫院-眼科 290元 卷一第45頁 5 109年2月13日 衛福部雙和醫院-胸腔外科 90元 卷一第47頁 6 109年3月3日 衛福部雙和醫院-胸腔外科 90元 卷一第47頁 7 109年3月10日 衛福部臺北醫院-眼科 100元 卷一第49頁 8 109年3月12日 衛福部臺北醫院-神經外科 0元 卷一第49頁 9 109年3月12日 衛福部臺北醫院-耳鼻喉科 21元 卷一第51頁 10 109年3月19日 衛福部臺北醫院-神經外科 0元 卷一第51頁 11 109年3月19日 衛福部雙和醫院-胸腔外科 90元 卷一第53頁 12 109年3月26日 衛福部雙和醫院-胸腔外科 372元 卷一第53頁 13 109年4月7日 衛福部臺北醫院-眼科 100元 卷一第55頁 14 109年4月9日 衛福部臺北醫院-神經外科 0元 卷一第55頁 15 109年4月9日 衛福部臺北醫院-耳鼻喉科 16元 卷一第57頁 16 109年4月16日 衛福部臺北醫院-耳鼻喉科 32元 卷一第57頁 17 109年4月16日 衛福部臺北醫院-神經外科 0元 卷一第59頁 18 109年4月21日 衛福部臺北醫院-眼科 0元 卷一第59頁 19 109年4月30日 衛福部臺北醫院-耳鼻喉科 32元 卷一第61頁 20 109年4月30日 衛福部臺北醫院-神經外科 0元 卷一第61頁 21 109年5月19日 衛福部臺北醫院-眼科 0元 卷一第63頁 22 109年5月28日 衛福部臺北醫院-神經外科 0元 卷一第63頁 23 109年5月28日 衛福部臺北醫院-耳鼻喉科 64元 卷一第65頁 24 109年6月29日 衛福部臺北醫院-神經外科 0元 卷一第65頁 25 109年7月2日 衛福部臺北醫院-耳鼻喉科 64元 卷一第67頁 26 109年7月14日 衛福部臺北醫院-眼科 0元 卷一第67頁 27 109年7月27日 衛福部臺北醫院-神經外科 0元 卷一第69頁 28 109年9月10日 衛福部臺北醫院-神經外科 0元 卷一第69頁 29 109年9月24日 衛福部臺北醫院-神經外科 0元 卷一第71頁 30 109年10月8日 衛福部臺北醫院-神經外科 0元 卷一第71頁 31 109年10月12日 臺北榮民總醫院-眼科 50元 卷一第73頁 32 109年9月29日 衛福部臺北醫院-放射線科 200元 卷一第73頁 33 109年10月22日 衛福部臺北醫院-神經外科 0元 卷一第75頁 34 109年11月5日 衛福部臺北醫院-神經外科 0元 卷一第75頁 35 109年11月16日 臺北榮民總醫院-眼科 0元 卷一第77頁 36 109年12月14日 臺北榮民總醫院-眼科 0元 卷一第77頁 37 109年12月31日 衛福部臺北醫院-耳鼻喉科 164元 卷一第79頁 38 109年12月31日 衛福部臺北醫院-神經外科 100元 卷一第79頁 39 110年2月25日 衛福部臺北醫院-耳鼻喉科 64元 卷一第81頁 40 110年2月25日 衛福部臺北醫院-神經外科 0元 卷一第81頁 41 110年3月4日 衛福部臺北醫院-復健科 0元 卷一第83頁 42 110年3月17日 衛福部臺北醫院-復健科 32元 卷一第83頁 43 110年3月24日 衛福部臺北醫院-復健科 32元 卷一第85頁 44 110年3月29日 衛福部臺北醫院-神經外科 0元 卷一第85頁 45 110年3月31日 衛福部臺北醫院-復健科 32元 卷一第87頁 46 110年4月12日 衛福部臺北醫院-神經外科 0元 卷一第87頁 47 110年4月16日 衛福部臺北醫院-神經科 0元 卷一第89頁 48 110年4月22日 衛福部臺北醫院-神經外科 0元 卷一第89頁 49 110年4月22日 衛福部臺北醫院-神經科 0元 卷一第91頁 50 110年4月22日 衛福部臺北醫院-耳鼻喉科 116元 卷一第91頁 51 110年4月27日 衛福部雙和醫院-不分科 200元 卷一第93頁 52 110年5月7日 衛福部臺北醫院-神經科 0元 卷一第93頁 53 110年5月13日 衛福部臺北醫院-神經科 0元 卷一第95頁 54 110年5月20日 衛福部臺北醫院-神經外科 0元 卷一第95頁 55 110年5月31日 衛福部臺北醫院-家庭醫學科 0元 卷一第97頁 56 110年6月1日 衛福部臺北醫院-眼科 0元 卷一第97頁 57 110年6月17日 衛福部臺北醫院-神經外科 0元 卷一第99頁 58 110年6月22日 衛福部臺北醫院-復健科 0元 卷一第99頁 59 110年6月23日 衛福部臺北醫院-復健科 0元 卷一第101頁 60 110年6月24日 衛福部臺北醫院-復健科 0元 卷一第101頁 61 110年6月28日 衛福部臺北醫院-復健科 0元 卷一第103頁 62 110年6月29日 衛福部臺北醫院-復健科 0元 卷一第103頁 63 110年7月5日 衛福部臺北醫院-復健科 0元 卷一第105頁 64 110年7月7日 衛福部臺北醫院-復健科 0元 卷一第105頁 65 110年7月7日 衛福部臺北醫院-精神科 100元 卷一第107頁 66 110年7月9日 臺北榮民總醫院-神經內科 0元 卷一第107頁 合計   3,221元